【裁判字號】    96,交聲,2060
【裁判日期】    970623
【裁判案由】    交管條例聲異
【裁判全文】
臺灣板橋地方法院刑事裁定            96年度交聲字第2060號
原處分機關  交通部公路總局臺北區監理所板橋監理站
異  議  人  甲○○
即受處分人
上列異議人即受處分人因違反道路交通管理處罰條例案件，對於
交通部公路總局臺北區監理所中華民國96年12月12日所為之處分
（原處分案號：板監裁字第裁41-CO0000000號）聲明異議，本院
裁定如下：
    主  文
異議駁回。
    理  由
一、原處分機關處分意旨略以：異議人即受處分人甲○○所有之
    車號FE3-403 號重型機車，於民國96年10月28日15時12分許
    ，在臺北縣永和市○○○路○ 段與民樂街交岔口處闖紅燈（
    左轉），經警當場舉發違規，並移送原處分機關，原處分機
    關即依道路交通管理處罰條例第53條第1 項之規定，裁處異
    議人即受處分人罰鍰新臺幣（下同）1,800 元，罰鍰限於97
    年1 月11日前繳納，並註明上開罰鍰逾期不繳納之處分。
二、異議人即受處分人異議意旨略以：異議人行經上開路口，因
    綠燈變黃燈加速通過，警員隨即由後方跟上並攔下開單舉發
    ，異議人並未闖紅燈，因而聲明異議云云。
三、按道路交通管理處罰條例道路交通管理處罰條例道路交通管
    理處罰條例第53條第1 項規定，汽車駕駛人，行經有燈光號
    誌管制之交岔路口闖紅燈者，處新臺幣一千八百元以上五千
    四百元以下罰鍰。經查，證人即承辦警員乙○○於本院調查
    中具結證稱：「本件違規是我所舉發，異議人是從環河東路
    4 段左轉民樂街，我當時是騎機車由環河東路3 段往4 段方
    向行駛，該路口是三個時相，異議人是在第三個時相，第一
    個時相是環河東路3 段往4 段的直行綠燈，第二個時相是民
    樂街直行綠燈，且可以左右轉，第三個時相是環河東路4 段
    往3 段的方向綠燈，這時環河東路3 段往4 段方向已經要變
    綠燈，我在異議人的對向車道，異議人可能看到快要變燈，
    所以就加速行駛，我剛好在對向變成綠燈就可以過去攔停異
    議人。我看到異議人左轉時，紅燈已經亮很久了，異議人轉
    過去時，我們這個方向的車子都已經要行駛，但是異議人左
    轉過去，導致我們這個方向的車子都只好停住，異議人就在
    我面前左轉通過該路口，所以我就跟著右轉進入民樂街攔下
    異議人。當時的車流量不大，而且違規左轉的車也只有異議
    人的一台車」等語（見本院97年1 月30日訊問筆錄第2 至3
    頁）。而臺北縣政府警察局永和分局北縣警永裁字第096003
    9067號函亦載明：「本案據舉發員警舉述，駕駛人係駕駛旨
    揭重型機車行經永和市○○○路○ 段、民樂街口，遇紅燈，
    未依號誌指示停等，逕自由環河東路左轉民樂街行駛，違規
    屬實，員警依法攔停舉發並無不當」等語，由證人乙○○所
    為一致之陳述，益見其所述並非子虛。況證人乙○○乃依法
    令執行公務之警員，與異議人素昧平生，並無恩怨，實無攀
    誣受處分人即異議人之理。故而，異議人空言辯稱其係因綠
    燈要變黃燈始加速通過該路口云云，並非可採。原處分機關
    依法裁量，核無違誤。本件異議為無理由，應予駁回。
四、據上論斷，應依道路交通案件處理辦法第19條，裁定如主文
    。
中    華    民    國    97    年    6     月    23    日
                      交通法庭  法  官  汪怡君
上列正本證明與原本無異。
如不服本裁定，應於裁定送達後五日內敘明抗告理由，向本院提
出抗告狀。
                                書記官  李郁禎
中    華    民    國    97    年    6     月    23    日


司法院資訊處製作；財團法人民間司法改革基金會備份。
